【裁判字號】    99,台抗,708
【裁判日期】    990902
【裁判案由】    妨害自由等罪聲請再審
【裁判全文】
最高法院刑事裁定              九十九年度台抗字第七０八號
抗  告  人  甲○○
上列抗告人因妨害自由等罪案件，不服台灣高等法院中華民國九
十九年七月二十六日駁回聲請再審之裁定（九十九年度聲再字第
二八七號），提起抗告，本院裁定如下：
    主  文
抗告駁回。
    理  由
一、剝奪行動自由部分
按對於有罪確定判決之救濟程序，依刑事訴訟法規定，有再審及
非常上訴二種；前者係為救濟原確定判決認定事實錯誤，後者則
為糾正原確定判決違背法令，二者迥然有別。為受判決人之利益
聲請再審，必其聲請之理由合於刑事訴訟法第四百二十條第一項
第一款至第六款或第四百二十一條所定之情形者，始得為之。又
以足生影響於判決之重要證據漏未審酌，為聲請再審之理由者，
以該判決為不得上訴於第三審法院之案件，而經第二審確定之有
罪判決為限，觀諸刑事訴訟法第四百二十一條之規定自明。本件
抗告人甲○○經原審法院九十七年度上訴字第二四五二號判決論
處刑法第三百零二條第一項以其他非法方法剝奪人之行動自由罪
刑，並經本院九十九年度台上字第三九一二號判決從程序上駁回
其上訴在案。抗告人向原審聲請再審意旨稱：原確定判決採信告
訴人楊麗春指訴及證人潘富三、柯金柱證言，認定抗告人有本件
犯行，惟楊麗春所述均係子虛烏有，潘富三於民國九十六年十月
十九日所具證明書係事後杜撰虛構，九十六年八月十四日偵查筆
錄記載抗告人自承鎖上會議室喇叭門鎖乙節，亦有記載錯誤之可
能，原審未調閱其他相關證據以查明楊麗春指訴是否為真，亦未
再傳訊潘富三以究明其證言之疑點，復未調閱抗告人當日之偵訊
錄音帶詳查，均有就足生影響於判決之重要證據漏未審酌之再審
事由；至柯金柱證稱會議室之門未鎖乙節，顯係記憶錯誤所致，
原判決採之，顯有悖於證據法則之違法等語，有其所具再審聲請
狀在卷可稽。惟查抗告人所犯上開剝奪人之行動自由罪為得上訴
於第三審之案件，且經抗告人上訴於第三審，並經本院駁回上訴
確定，已如前述，自不得以有足生影響於判決之重要證據漏未審
酌為由，聲請再審。至抗告人所指原確定判決採證違法情事，則
屬可否提起非常上訴之範疇，與得為再審之理由不符。原裁定因
予駁回抗告人再審之聲請，經核於法無違。抗告意旨仍執聲請再
審狀所載事由，指摘原裁定不當，為無理由，應予駁回。
二、恐嚇危害安全部分
按不得上訴於第三審法院之案件，其第二審法院所為裁定，不得
抗告，刑事訴訟法第四百零五條定有明文。抗告人經原確定判決
論處刑法第三百零五條恐嚇危害安全罪刑部分，核屬刑事訴訟法
第三百七十六條第一款之案件。抗告人就此部分向原審法院聲請
再審，既經原裁定駁回，自不得抗告，其猶為之，於法不合，亦
應駁回。
據上論結，應依刑事訴訟法第四百十一條前段、第四百十二條，
裁定如主文。
中    華    民    國  九十九  年    九    月    二    日
                      最高法院刑事第十庭
                          審判長法官  花  滿  堂
                                法官  黃  正  興
                                法官  陳  東  誥
                                法官  林  錦  芳
                                法官  洪  昌  宏
本件正本證明與原本無異
                                      書  記  官
中    華    民    國  九十九  年    九    月    六    日
                                                    ｄ

司法院資訊處製作；財團法人民間司法改革基金會備份。
